臺灣新竹地方法院刑事宣示判決筆錄
110年度易字第7號
公  訴  人  臺灣新竹地方檢察署檢察官
被      告  宋雯敏


            張宜葳


上列被告因詐欺案件，檢察官提起公訴（109年度偵字第8867、1
0711號）後，聲請改依協商程序而為判決，本院於中華民國110
年4月29日下午2時29分在本院刑事第三法庭宣示判決，出席職員
如下：
                      法  官  林哲瑜
                      書記官  曾柏方
                      通  譯  呂超進 
法官起立朗讀判決主文、犯罪事實要旨、處罰條文，及告以上訴
限制、期間並提出上訴狀之法院，且諭知記載其內容：
一、主  文：
    宋雯敏共同犯洗錢防制法第十四條第一項之洗錢罪，處有期
    徒刑貳月，併科罰金新臺幣壹萬元，罰金如易服勞役，以新
    臺幣壹仟元折算壹日。緩刑貳年，緩刑期間付保護管束，並
    應於本案判決確定之日起壹年陸個月內向檢察官指定之政府
    機關、政府機構、行政法人、社區或其他符合公益目的之機
    構或團體，提供肆拾小時之義務勞務；及應於判決確定之日
    起壹年內依附表三所示之和解筆錄內容履行。
　　張宜葳共同犯洗錢防制法第十四條第一項之洗錢罪，處有期
    徒刑貳月，併科罰金新臺幣壹萬元，罰金如易服勞役，以新
    臺幣壹仟元折算壹日。緩刑貳年，緩刑期間付保護管束，並
    應於本案判決確定之日起壹年陸個月內向檢察官指定之政府
    機關、政府機構、行政法人、社區或其他符合公益目的之機
    構或團體，提供肆拾小時之義務勞務。
二、犯罪事實要旨：
    宋雯敏、張宜葳依其等已成年之社會經驗及智識程度，均明
    知金融機構存摺帳戶為個人信用之表徵而屬個人理財之重要
    工具，任何人只要有少許之金錢，均可自行到金融機構申請
    開立存款帳戶及申請金融卡，其等可預見將自己所有之金融
    帳戶資料提供他人使用，可能用於為詐欺他人之犯罪所用；
    再一般正常交易，多使用自己帳戶收取款項，以降低轉手風
    險並杜爭議，殆無使用他人帳戶收取匯款後再由提供帳戶之
    人提領款項另以他法為交付之必要，而為詐欺犯行之人借用
    金融機構帳戶作為詐欺他人交付財物之不法用途，在今日社
    會亦時有所聞，是若有人先借用帳戶，所匯入之不知名款項
    即可能係他人犯罪所得，如將款項提領轉交，已足以達到掩
    飾犯罪所得去向之目的。
　　宋雯敏、張宜葳於此情況下，在透過社群軟體臉書結識真實
    姓名年籍不詳自稱「王凱」之成年男子後，竟分別基於幫助
    詐欺取財之犯意及分別與「王凱」共同基於掩飾或隱匿特定
    犯罪所得之來源、所在之洗錢犯意，分別於民國109年5月7
    日前之某時許，將其等之郵局帳戶(宋雯敏帳戶，帳號：000
    -00000000000000號)、國泰世華商業銀行帳戶(張宜葳帳戶
    ，帳號：000-000000000000號)之帳號提供「王凱」供作轉
    帳匯款之用，「王凱」旋於109年5月7日18時，撥打電話予
    陳冠元，並向陳冠元訛稱其為網路拍賣客服人員，因為付款
    設定有誤，須配合指示匯款等語，陳冠元因而誤信為真，陷
    於錯誤，依「王凱」指示分別匯款入上揭宋雯敏、張宜葳之
    帳戶（詳如附表一、二所示），宋雯敏、張宜葳再分別依「
    王凱」指示，分別於附表一、二所示時間、地點，提領款項
    後轉交予「王凱」，並均因此獲得新臺幣2000元報酬。嗣因
    陳冠元查覺受騙，報警處理後，為警循線查悉上情。
三、處罰條文：
    洗錢防制法第14條第1項、第16條第2項，刑法第30條第1項
    、第339條第1項、第28條、第55條前段、第74條第1項第1款
    、第2項第3款、第5款、第93條第1項第2款。
四、原起訴意旨所載之犯罪事實及罪名有所誤載及錯誤部分，業
    經檢察官於本院準備程序時當庭更正補充，並就適用法條更
    正為刑法第30條、第339條之幫助詐欺取財罪嫌，洗錢防制
    法第14條第1項之洗錢罪嫌，並以此作為認罪協商程序之犯
    罪事實及適用法律，併予敘明。
五、協商判決除有刑事訴訟法第455 條之4 第1 項第1 款於本訊
    問程序終結前，被告撤銷協商合意或檢察官撤回協商聲請者
    ；第2 款被告協商之意思非出於自由意志者；第4 款被告所
    犯之罪非第455 條之2 第1 項所定得以協商判決者；第6 款
    被告有其他較重之裁判上一罪之犯罪事實者；第7 款法院認
    應諭知免刑或免訴、不受理者情形之一，及違反同條第2 項
    「法院應於協商合意範圍內為判決；法院為協商判決所科之
    刑，以宣告緩刑或2 年以下有期徒刑、拘役或罰金為限」之
    規定者外，檢察官與被告均不得上訴。
六、如有前項得上訴之情形，得自收受宣示判決筆錄送達之日起
    20日內，向本院提出上訴書狀，上訴於第二審法院。
七、本案經檢察官沈郁智提起公訴，經檢察官陳中順到庭執行職
    務。
中    華    民    國   110    年     4    月    29    日
                  刑事第八庭  書  記  官  曾柏方
                              法      官  林哲瑜
以上正本證明與原本無異。
中　　華　　民　　國　　110 　年　　5 　　月　　6 　　日
                              書  記  官  曾柏方
附錄論罪科刑法條
中華民國刑法第30條第1項前段
幫助他人實行犯罪行為者，為幫助犯。
中華民國刑法第339條第1項
意圖為自己或第三人不法之所有，以詐術使人將本人或第三人之
物交付者，處 5 年以下有期徒刑、拘役或科或併科 50 萬元以
下罰金。
洗錢防制法第14條第1項
有第二條各款所列洗錢行為者，處 7 年以下有期徒刑，併科新
臺幣 5 百萬元以下罰金。
附表一：（宋雯敏帳戶：中華郵政帳號：000-00000000000000號
）

編號 匯款人 匯款時間/金額（日期均為109年5月7日）單位：新臺幣 提領人 提領時間/金額（日期均為109年5月7日）單位：新臺幣 提領地點  1 陳冠元 20：09：00 00000元     2   宋雯敏 20：17：00 　　00000元（另有手續費5元） 新竹縣○○鎮○○路00○00號（統一超商朝陽店）中國信託銀行提款機  3   宋雯敏 20：18：00 　　00000元（另有手續費5元）   4   宋雯敏 20：19：00 　　00000元（另有手續費5元）   5   宋雯敏 20：20：00 　　00000元（另有手續費5元）   6   宋雯敏 20：21：00 　　00000元（另有手續費5元）   7 陳冠元 21：11：00 00000元     8   宋雯敏 21：46：00 　　00000元（另有手續費5元） 新竹縣○○鎮○○路00○00號（統一超商朝陽店）中國信託銀行提款機  9   宋雯敏 21：47：00 　　00000元（另有手續費5元）  

附表二：（張宜葳帳戶：國泰世華銀行帳號：000-000000000000
號）

編號 匯款人 匯款時間/金額（日期均為109年5月7日）單位：新臺幣 提領人 提領時間/金額（日期均為109年5月7日）單位：新臺幣 提款地點  1 陳冠元 21：34：00 00000元     2   張宜葳 21：40：00 　　00000元 新竹市○區○○路0號（統一超商竹科店）中國信託銀行提款機  3   張宜葳 21：42：00 　　00000元   4   張宜葳 21：43：00 　　00000元   5   張宜葳 21：44：00 　　00000元   6   張宜葳 21：47：00 　　00000元   7   張宜葳 21：48：00 　　00000元  

附表三：本院110年度附民字第62號和解筆錄
被告宋雯敏部分（即和解成立內容一、所示） （原告為陳冠元） 被告宋雯敏願給付原告新臺幣（下同）壹拾參萬元整，其給付方式：自民國110年3月起按月於每月15日前給付壹萬元整至清償完畢為止，如一期未給付，視為全部到期，匯入原告指定之帳戶。